臺灣臺中地方法院刑事裁定
110年度聲再字第64號
聲  請  人  
即受判決人  曾明豐


上列聲請人即受判決人因過失傷害案件，對於本院民國109 年12
 月11日108 年度交簡上字第205號第二審確定判決，聲請再審，
本院裁定如下：
    主    文
再審之聲請駁回。
    理    由
一、聲請意旨如「刑事聲請再審狀覆議」所載（如附件）。
二、按再審之聲請，經法院認無再審理由而以裁定駁回後，不得
    更以同一原因聲請再審；法院認為聲請再審之程序違背規定
    者，應以裁定駁回之，刑事訴訟法第434 條第3 項、第 433
    條前段分別定有明文。至上揭「同一原因」聲請再審之禁止
    ，係指「同一事實原因」之謂，此應就重行聲請再審之事由
    暨所提證據（含證據方法及證據資料），與前經實體裁定駁
    回之聲請是否一致加以判斷，實質相同之事由與證據，不因
    聲請意旨陳以不同之說詞或論點，即謂並非同一事實原因（
    最高法院109 年度台抗字第336號裁定要旨參照）。
三、經查：
  ㈠本件再審聲請人即受判決人曾明豐（下稱聲請人）係依刑事
    訴訟法第421條規定，主張原確定判決就足生影響於判決之
    重要證據漏未審酌，而對於原確定判決聲請再審，並主張：
    檢察官對於聲請人因轉彎車未禮讓直行車造成過失傷害，事
    實上依行車距離來看聲請人為前車告訴人為後車，其行車距
    離20公尺以上，然告訴人酒駕，並且延遲酒測掩蓋酒精濃度
    ，行車距離20公尺以上會發生車禍只有故意或酒駕，倒地快
    又急速是加速撞上，以上種種均非酒駕不能為之，原確定判
    決無實證就引用轉彎車、酒測值0.13就不查遲延酒測、前後
    車關係就不採用，為此聲請再審。然聲請人前已依刑事訴訟
    法第421條規定，以實質相同事由之同一原因向本院聲請再
    審，經本院以110年度交聲再字第2號認無再審理由而駁回其
    聲請在案，此據本院調取核閱該案卷宗無訛。本件聲請再審
    意旨僅係再次舖陳前所主張內容，無非仍執著於強調檢察官
    未指出車禍撞擊點及倒地點，且無證人證明雙方確有擦撞，
    其與告訴人行車距離達20公尺以上，告訴人並無知其右轉並
    無急轉彎情形，告訴人酒後駕車有0.13酒測值，且有遲延酒
    測之嫌云云，然此與聲請人前次聲請再審之事由暨其提出之
    證據方法相同，屬同一原因事實，本院110 年度交聲再字第
    2號裁定中均已詳細敘明取捨之理由，聲請人猶執同一原因
    重複聲請再審，揆諸上開法條規定，其再審之聲請，程序上
    即於法未合，且無從補正，應予駁回。
  ㈡本件再審之聲請，顯然違背規定，於法不合，應予駁回，已
　　如前述，即無通知聲請人到場之必要，附此敘明。
據上論斷，應依刑事訴訟法433條前段，裁定如主文。
中　　華　　民　　國　　110 　年　　10　　月　　18　　日
            刑事第十六庭  審判長法  官  江彥儀
                                法  官  吳金玫
　　　　　　　　　　　　　　　　法  官  呂超群
上正本證明與原本無異。
如不服本裁定，應於送達後五日內，向本院提出抗告狀。
                                書記官  曾靖文
中　　華　　民　　國　　110 　年　　10　　月　　18　　日